Bryan Stiven Foronda Agudelo

Teléfono: 304 645 00 01

Correo: brianforonda94@gmail.com

Medellín, Colombia

Perfil Profesional

Tecnólogo en análisis y desarrollo de sistemas de información, con más de 5 años de experiencia en programación y análisis de software tanto en el manejo como en la implementación de diferentes proyectos.

Frontend developer con experiencia en JavaScript (ES 6+), TypeScript, CSS, Grid, Flexbox, Style Components, HTML, Bootstrap, Git, Github, React, manejo de Hooks y Custom Hooks de React, Redux, React Router DOM, manejo de Apis y Servicios usando Axios, Patrones de diseño, principio SOLID, Clean code y metodologías ágiles como Scrum.

Devops (administración y despliegue de imágenes docker, creación y adecuación de Dockerfile según el uso y la utilización de la imagen).

Aprendiendo Node.js y React Native con motivación de aprendizaje constante.

Experiencia Laboral

New Click Soluciones Desarrollador React Proyecto: ColRunners Agosto 2023 - Enero 2024

Desarrollar una PWA con las mejores prácticas para escribir código, todo esto enfocado en React JS.

Logros:

- Implementación de inicio de sesión seguro permitiendo el acceso mediante correo electrónico o a través de una integración con Strava.
- Creación del módulo administrativo.
- Creación de los módulos:
 - Administrativa (Planes de entrenamiento, Atletas).
 - Usuarios Mobile (Planes del Atleta).
- Implementar el patrón redux.
- Realizar la interfaz gráfica de la aplicación según los acuerdos con el equipo de diseño UX y UI.

New Click Soluciones
Desarrollador React
Proyecto: Roalytics
Enero 2021 - Enero 2024

Desarrollar las funcionalidades que se ajusten al proyecto con las mejores prácticas de clean code y la utilización de patrones que permitan la solución y escalabilidad del proyecto.

Logros:

- Implementación de inicio de sesión seguro permitiendo el acceso mediante correo electrónico o a través de una integración con Gmail.
- Creación de aplicación web para integrar herramientas de marketing.
- Creación de los módulos (Dashboard, Funnel, Contactos, Tracking, Configuración).
- Implementación de pasarela de pago
- Implementación de seguimiento de anuncios con las plataformas (google Awards, Paypal, Facebook)
- Implementar el patrón redux para mejorar el performance de la aplicación al evitar llamados de servicios duplicados.
- Mejoras en la interfaz gráfica de la aplicación según los acuerdos con el equipo de diseño UX y UI.
- Refactorización del código buscando tener un código más entendible, modificable y escalable.

H&G Consultores S.A.S Desarrollador Web FrontEnd.

Octubre 2019 – Abril 2020 **Proyecto**: Corpoboyaca.

Logros:

- Creación de los módulos (servicios ecoturísticos, reglamentación, senderos, áreas protegidas).
- Implementación de sliders para mejorar la presentación visual de contenido.
- Migración del sitio web a sitio web responsive utilizando flexbox.

H&G Consultores S.A.S Desarrollador Web FrontEnd.

Noviembre 2018 – Septiembre 2019

Proyecto: Banco2.

Logros:

- Creación de los módulos (familias, multimedias, contenidos del blog, boletines).
- Implementación de sliders para mejorar la presentación visual.
- Migración del sitio web a sitio web responsive utilizando flexbox.
- Simulador de calculadora para realizar el cálculo de cuánta contaminación has realizado en el año.

H&G Consultores S.A.S Desarrollador Web FrontEnd.

Enero 2018 – Enero 2019 **Proyecto**: Siro Portal.

Desarrollar el sitio web con la tecnología JavaServer Pages en la parte del FrontEnd (Html5, Css3 y JavaScript), de la mano de los diseñadores aportando y dando ideas generales, y dar soporte al sitio.

Logros:

- Refactorización (UX y UI) de los módulos (Administración, Solicitudes, Maquinaria, Personal, Materiales, Proyectos, Anteproyectos, Obras, Multimedia, Roturas, Puentes, Baches).
- Creación de módulos Baches.
- Consumo de una api de Google a fin de manejar un script para realizar la geolocalización del sitio.

Habilidades

Html
Css 3
JavaScript
TypeScript
ReactJS
Git
Devops

Formación Académica

2018 Tecnología en análisis y desarrollo de sistemas de información, Sena, Medellín, Colombia

Formación complementaria

2020 JavaScript, Udemy2021 ReactJS, Udemy2024 Clean Code

Portafolio web

Portafolio - Bryan Stiven Foronda Agudelo

Referencias

Laborales

Devin Stiven Zapata Areiza Desarrollador Web Domina Entrega Total S.A.S Celular: (+57) 304 2110064

David Botero Salazar Desarrollador frontend Pragma S.A. Celular: (+57) 3148066315

Personales

Breyder Javier Caseres Silvera Automatizador de pruebas Choucair Testing Celular: (+57) 321 4819858

Francisco Echeverri George System Administrator Tata Consultancy Services Celular: (+57) 3106929192